【裁判字號】    98,上易,1307
【裁判日期】    980729
【裁判案由】    竊盜等
【裁判全文】
臺灣高等法院刑事判決                98年度上易字第1307號
上  訴  人
即  被  告  甲○○
                    （現在臺灣台北監獄台北分監執行中）
上列上訴人因竊盜等案件，不服臺灣基隆地方法院97年度易字第
469號，中華民國98年4月6日第一審判決（起訴案號：臺灣基隆
地方法院檢察署97年度偵字第1213、2646號），提起上訴，本院
判決如下：
    主  文
上訴駁回。
    事實及理由
一、本案經本院審理結果，認第一審以上訴人即被告甲○○（以
    下簡稱被告）犯刑法第321條第1項第2款、第4款之結夥三人
    以上，毀越牆垣竊盜罪及同法第339條第1項之詐欺取財罪，
    並依想像競合犯之例，從一重之結夥三人以上，毀越牆垣竊
    盜罪處斷，暨依累犯規定，判處被告有期徒刑9月，核其認
    事用法及量刑均無不當，應予維持，並引用第一審判決書記
    載之事實、證據及理由（如附件）。
二、被告上訴意旨略以：(一)本件係原審同案被告夏忠漢向被告及
    原審同案被告廖文慶告知其有二株桂花樹欲販賣，因不懂價
    格，乃希望被告及廖文慶代為尋找買主，並代為承攬買賣事
    宜，且言明事成後分別支付被告1萬元工資及原審同案被告
    廖文慶2至3萬元佣金等情，業據原審同案被告夏忠漢、廖文
    慶於偵查時供明在卷。(二)證人乙○○於原審證稱：係其本人
    帶同夏忠漢前往該二株桂花樹種植地點勘查等語，益證本件
    係夏忠漢向被告及原審同案被告廖文慶訛稱前開坐落台北市
    瑞芳鎮顏氏古厝內之二株桂花樹為其所有，被告始在不知情
    之狀況下前往搬運。(三)倘被告及廖文慶與原審同案被告夏忠
    漢間有犯意聯絡，則本件竊盜所得款項，被告豈有不朋分花
    用，而僅收取微薄工資之理云云。
三、本院經查：被告甲○○與原審同案被告廖文慶、夏忠漢共同
    意圖為自己不法所有，在「顏氏古厝」現場，利用不知情之
    丁○○操作挖土機，毀越牆垣，竊取「顏氏古厝」桂花樹2
    株後，詐賣予丙○○，並向丙○○騙得價金38萬元等事實，
    業經原審審酌認定綦詳，並就被告所辯為不可採，詳為指駁
    ，雖被告甲○○以前開情詞置辯。惟查：(一)原審同案被告夏
    忠漢、廖文慶與被告甲○○有共犯關係，是以其等事涉己罪
    ，對於案情之供述難免避重就輕，甚或不實，自難以其等之
    上開證詞遽為有利於被告之論據。(二)證人乙○○於事前是否
    帶同原審同案被告夏忠漢前往案發地點勘查，與被告事後有
    無參與前開竊盜犯行無涉，被告執此爭辯，尚無足取。(三)按
    共同犯罪者依各自參與程度而給予不同之報酬，係屬常態，
    故本件要難以被告僅收取1萬元之微薄報酬，即認其未參與
    犯罪。被告上訴意旨，仍執陳詞，指摘原判決不當，為無理
    由，應予駁回。
據上論斷，應依刑事訴訟法第373條、第368條，判決如主文。
本案經檢察官曾俊哲到庭執行職務。
中    華    民    國    98    年    7     月    29    日
                  刑事第十七庭  審判長法  官  趙功恆
                                      法  官  陳憲裕
                                      法  官  高明哲
以上正本證明與原本無異。
不得上訴。
                                      書記官  梁淑時
中    華    民    國    98    年    7     月    29    日
附錄：本案論罪科刑法條全文
刑法第321條第1項：
犯竊盜罪而有左列情形之一者，處6月以上、5年以下有期徒刑：
一、於夜間侵入住宅或有人居住之建築物、船艦或隱匿其內而犯
    之者。
二、毀越門扇、牆垣或其他安全設備而犯之者。
三、攜帶兇器而犯之者。
四、結夥三人以上而犯之者。
五、乘火災、水災或其他災害之際而犯之者。
六、在車站或埠頭而犯之者。
刑法第339條第1項：
意圖為自己或第三人不法之所有，以詐術使人將本人或第三人之
物交付者，處5年以下有期徒刑、拘役或科或併科1千元以下罰金
。


司法院資訊處製作；財團法人民間司法改革基金會備份。
